# 如何区分以公允价值计量且其变动计入其他综合收益的金融资产是债权投资还是权益投资？

提问人：jian1847 时间：2018-07-01 11:40:30
如题，讲义上，关于金融资产分类，提到权益投资，只说到：“初始确认时，企业可基于单项非交易性权益工具投资，将其指定为以公允价值计量且其变动计入其他综合收益的金融资产，其公允价值的后续变动计入其他综合收益（不准转损益），并按规定确认股利收入（影响损益），不需计提减值准备（因为不让影响损益）。确定卖出后，售价与买价差不影响损益，影响留存收益。” 做题发现，很多题并不会点明该项金融资产为非交易性权益工具，多是购买股票，将其指定为以公允价值计量且其变动计入其他综合收益的金融资产。是不是区分以公允价值计量且其变动计入其他综合收益的金融资产是债权投资还是权益投资主要看该项金融资产是取得债权为目的投资还是取得对方净资产所有权为目的投资比较合适呢？谢谢！

回答人：chenyiwei
取决于《企业会计准则第 22 号——金融工具确认和计量（ 2017 年修订）》第十六条所规定的“合同现金流量特征测试”能否满足：
金融资产的合同现金流量特征，是指金融工具合同约定的、反映相关金融资产经济特征的现金流量属性。企业分类为本准则第十七条和第十八条规范的金融资产，其合同现金流量特征，应当与基本借贷安排相一致。即相关金融资产在特定日期产生的合同现金流量仅为对本金和以未偿付本金金额为基础的利息的支付，其中，本金是指金融资产在初始确认时的公允价值，本金金额可能因提前还款等原因在金融资产的存续期内发生变动；利息包括对货币时间价值、与特定时期未偿付本金金额相关的信用风险、以及其他基本借贷风险、成本和利润的对价。其中，货币时间价值是利息要素中仅因为时间流逝而提供对价的部分，不包括为所持有金融资产的其他风险或成本提供的对价，但货币时间价值要素有时可能存在修正。在货币时间价值要素存在修正的情况下，企业应当对相关修正进行评估，以确定其是否满足上述合同现金流量特征的要求。此外，金融资产包含可能导致其合同现金流量的时间分布或金额发生变更的合同条款（如包含提前还款特征）的，企业应当对相关条款进行评估（如评估提前还款特征的公允价值是否非常小），以确定其是否满足上述合同现金流量特征的要求。

提问人：东合子 时间：2018-07-02 23:26:18
请教陈版：此处是否可以运用所得税法中判断权益投资和债权投资同时满足的五个条件来判断，即： 1.被投资企业接受投资后，需要按投资合同或协议约定的利率定期支付利息（或固定股息等） 2.有明确的投资期限或特定的投资条件，并在投资期满或者满足特定投资条件后，被投资企业需要赎回投资或偿还本金 3.投资企业对被投资企业的净资产不拥有所有权 4.投资企业不具有选举权和被选举权 5.投资企业不参与被投资企业日常生产经营活动

回答人：chenyiwei
不可以，这是两个完全不同的领域，出发点不同，具体规定也会不同。